臺灣桃園地方法院刑事判決　　　　　　　 94年度易字第216號
公　訴　人　臺灣桃園地方法院檢察署檢察官
被　　　告　劉學永　男　30歲.
　　　　　　甲○○　男　24歲.
　　　　　　　　　　六號
上列被告因竊盜案件，經檢察官提起公訴（九十四年度偵字第三
七三 號），本院判決如下：
    主  文
劉學永、甲○○共同攜帶兇器踰越牆垣竊盜，劉學永處有期徒刑
柒月，甲○○處有期徒刑玖月。鐵剪壹支沒收。
    事  實
一、劉學永前於民國九十年間因竊盜案件，經本院以九十年度易
    字第二六四九號判處有期徒刑七月，緩刑三年，於九十一年
    八月十八日確定，甲○○前於八十八年間因竊盜案件，經本
    院以八十八年度壢簡字第八九四號判處罰金三千元確定，於
    八十九年三月二十四日執行完畢。詎不知悔改，二人基於意
    圖為自己不法所有之犯意聯絡，於九十三年十一月十二日九
    時四十分，劉學永騎乘其所有之車牌號碼MF七—八八八號重
    型機車，甲○○亦騎乘其母親邱秀雲所有之不詳車號機車，
    前往桃園縣楊梅鎮富岡里二三九之一號「臺灣富綢纖維股份
    有限公司」（下稱臺灣富綢公司），二人先以踰越圍牆之方
    式進入富綢公司，再由劉學永與甲○○輪流持劉學永所有隨
    身攜帶之客觀上足以對人之生命、身體、安全構成威脅且具
    有危險性之鐵剪一把，裁剪富綢公司置於該處之電纜線約五
    十米而竊取之，得手後二人將取得之電纜線捆繞成圈欲攜之
    離去時，而為富綢公司員工乙○○發覺而報警查獲上情。
二、案經桃園縣政府警察局楊梅分局報告臺灣桃園地方法院檢察
    署檢察官偵查起訴。
    理  由
一、訊據被告劉學永對上開犯罪事實坦承不諱，被告甲○○則矢
    口否認有何竊盜犯行，辯稱：伊當日係應劉學永之央而前往
    該處為劉學永遞送早餐，伊一到達該處便為富綢公司人員誤
    為竊賊而質問之，伊向富綢公司員工否認竊盜後便離開該處
    ，伊並未與劉學永一同前往行竊云云。然查，被告甲○○有
    於前揭開時、地與被告劉學永一同踰越牆垣進入富綢公司，
    並以鐵剪竊取富綢公司所有之電纜線等情，迭據被告劉學永
    於警詢時陳稱：伊與甲○○於九十三年十一月十二日九時四
    十分許，以爬牆方式進入富綢公司，並以自備之鐵剪將電纜
    線剪斷，共同竊取富綢公司廠區內約三十公斤之電纜線，後
    遭富綢公司員工追捕，便將電纜線棄置在產業道路旁（臺灣
    桃園地方法院檢察署九十四年偵字第三七三號偵查卷第五頁
    背面至第六頁）；於檢察官偵查中供陳：伊與甲○○於九十
    三年十一月十二日共同竊取電纜線。當日伊騎乘ＭＦ七－八
    八八號重型機車並攜帶鐵剪一把前去行竊，甲○○亦自行騎
    一台機車前往該處，渠等均係翻牆進入該處行竊，甲○○確
    實有與伊一同前往竊盜，渠等並曾討論如何朋分所竊財物（
    見同上偵查卷第二四至二五頁）；於本院審理時證稱：伊與
    甲○○共同至富綢公司行竊，係甲○○帶伊前往該處，當日
    伊與甲○○係各自騎乘機車前往，因富綢公司之圍牆與鐵路
    等高，渠等沿著鐵路行走即可越過圍牆而進入富綢公司，伊
    先以自己所有之鐵剪剪斷富綢公司之電纜線，伊剪累了便換
    甲○○剪，渠等將電纜線剪斷後，收成一捲一捲要取走時，
    為富綢公司人員發現（見本院九十四年四月二十八日審理筆
    錄）等語綦詳，復與證人即發覺本案竊盜犯行之富綢公司員
    工乙○○復於警詢中指述：九十三年十一月十二日九時四十
    分許，伊巡視富綢公司廠區時，發現有二名竊賊以自備鐵剪
    破壞電源而行竊富綢公司之電纜線，經伊嚇阻後，竊嫌騎乘
    ＭＦ七－八八八號重型機車載運一批電纜線（長度約五十米
    ，價值約新台幣八萬元許）逃離現場。其中一名竊賊蓄長髮
    、瘦高，另一名則蓄小平頭、瘦高，經伊指認後，確定警方
    所提供之口卡片所示之人（即劉學永、甲○○）係行竊伊公
    司之人（見同上偵查卷第一八頁）；於本院審理時證述：九
    十三年十一月十二日，伊發覺富綢公司之配電盤遭人破壞，
    圍牆上有三捲價值約八萬元之電線適為被告遞送出去，伊未
    看到被告行竊過程，但在富綢公司圍牆邊看到被告劉學永及
    甲○○，劉學永坐在機車上，甲○○與伊搶電線，當時甲○
    ○手上還拿著一把剪刀，但事後未在現場發現該把鐵剪，案
    發當日伊看到甲○○與劉學永，甚與甲○○正面接觸且有口
    角衝突，且事發當日員警查扣被告劉學永所騎乘之機車，伊
    亦在警局指認劉學永之照片，故伊肯定被告二人即為行竊之
    人（見本院九十四年四月二十八日審理筆錄）等語互核相符
    ，蓋被告劉學永自始對本案犯罪事實均坦承不諱，縱其指述
    另有被告甲○○涉案，並無卸於其罪責，被告劉學永實無甘
    冒偽證、誣告重責而虛構前開事實以誣攀被告甲○○之必要
    ，復佐以證人乙○○與被告甲○○素不相識、前無仇隙，苟
    非確見被告甲○○行竊，豈會無端甘冒偽證罪責而虛構前開
    被告甲○○行竊情節，以附和另一被告劉學永之說詞，故被
    告劉學永與證人乙○○前開所述，並非杜撰虛構，而係信而
    有徵，與事實相符，自屬可信。況觀之被告甲○○於本院審
    理時自承案發當時曾至富綢公司，惟辯稱係應被告劉學永之
    央而為其購買早餐送至該處云云，然被告劉學永前往富綢公
    司既實施竊盜犯行，其當竭盡所能隱蔽自身行止，且儘速完
    成竊盜行為離開該處，至愚之人亦不致於斯時猶大費周章呼
    朋引伴至前開犯罪地點，以自暴行止或增加為人察覺竊盜犯
    行之危險，被告甲○○前開所辯要與情理有違，顯係事後臨
    訟諉責之詞，尚難採信。此外，復有車牌號碼MF七─八八八
    號機車車籍作業系統─查詢認可資料各一份、機車照片二張
    、現場照片四禎附卷可稽，本件事證明確，被告二人犯行均
    洵堪認定，應依法論科。
二、查被告劉學永、甲○○攜以竊取本案電纜線之剪刀，係鐵製
    刀身，塑膠握柄，全長五十公分一節，業據被告劉學永於本
    院審理時供陳明確（見本院九十四年四月二十八日審理筆錄
    ），該鐵剪係金屬製品，質地堅硬，於客觀上已足對人之生
    命、身體造成危害，顯為兇器甚明，再按刑法第三百二十一
    條第一項第三款之攜帶兇器，乃指行為人攜帶兇器有行兇之
    可能，客觀上具有危險性至其主觀上有無持以行兇或反抗之
    意思，尚非所問，本件被告劉學永、甲○○攜帶前開鐵剪行
    竊，雖該鐵剪係供行竊之用，惟客觀上既足對人之身體、生
    命構成威脅，自應成立攜帶兇器竊盜罪。故核被告二人翻越
    圍牆進入富綢公司，持所攜帶之鐵剪竊取電纜線之所為，均
    係犯刑法第三百二十一條第一項第二款、第三款之攜帶兇器
    踰越牆垣竊盜罪。被告二人就前開竊盜犯行，有犯意之聯絡
    與行為之分擔，為共同正犯。爰審酌被告劉學永前甫因竊盜
    案件經科刑，現仍於緩刑期間；被告甲○○前亦有竊盜前科
    ，素行不佳，竟均不思悔改，再犯本件竊盜犯行，自無可取
    ，且持鐵剪以竊盜，於行竊過程中恐有對他人生命、身體造
    成危害之虞，亦較徒手竊盜之情節為重，並衡渠等犯罪之動
    機、目的、所竊之電纜線價約八萬元，價值不低，惟被告二
    人甫得手財物未經變賣前即遭查獲，尚未造成嚴重損害，及
    被告劉學永犯罪後對犯行坦承不諱，態度良好，被告甲○○
    於共犯及證人指述歷歷情形下猶狡言卸責，顯見毫無悔改之
    心，犯後態度惡劣等一切情狀，分別量處如主文所示之刑，
    以示懲儆。至鐵剪一支，係被告劉學永所有，且供被告二人
    行竊之用，業據被告劉學永供明在卷，雖未扣案，然無證據
    證明業已滅失，爰依刑法第三十八條第一項第二款規定，併
    予宣告沒收之。
據上論斷，應依刑事訴訟法第二百九十九條第一項前段，刑法第
二十八條、第三百二十一條第一項第二款、第三款、第三十八條
第一項第二款，判決如主文。
本案經檢察官謝雯璣到庭執行職務
中　　華　　民　　國　　94　　年　　5 　　月　　12　　日
                              臺灣桃園地方法院刑事第九庭
                                  審判長法  官 林明洲
                                        法  官 黃斯偉
                                        法  官 何燕蓉
上正本證明與原本無異。
如不服本判決，應於判決送達後十日內向本院提出上訴狀( 應附
繕本 )，上訴於臺灣高等法院。
                                        書記官  許弘樺
中　　華　　民　　國　　94　　年　　5 　　月　　12　　日
中華民國刑法第321條
犯竊盜罪而有左列情形之一者，處六月以上、五年以下有期徒刑
：
一  於夜間侵入住宅或有人居住之建築物、船艦或隱匿其內而犯
之者。
二  毀越門扇、牆垣或其他安全設備而犯之者。
三  攜帶兇器而犯之者。
四  結夥三人以上而犯之者。
五  乘火災、水災或其他災害之際而犯之者。
六  在車站或埠頭而犯之者。
前項之未遂犯罰之。
